【裁判字號】    88,易,3250
【裁判日期】    890131
【裁判案由】    偽造文書
【裁判全文】
臺灣臺中地方法院刑事判決                        八十八年度易字第三二五號
    公  訴  人  臺灣台中地方法院檢察署檢察官
    被      告  乙○○
    選任辯護人  徐湘生
右列被告因偽造文書案件，經檢察官提起公訴（八十八年度偵字第四八五二號），本
院判決如左：
    主  文
乙○○偽造署押，足以生損害於公眾及他人，處有期徒刑肆月，如易科罰金，以參佰
元折算壹日。如附表所示偽造之「林銀官」署押壹枚沒收。
    事  實
一、乙○○於民國八十七年四月十五日下午二時二十五分許，駕駛車牌：ＲＧ－三五
    三三號自小客車，行經台中巿青島路與青島一街交岔路口處，與甲○○所駕駛之
    車牌：ＶＮ－三二二三號自用小客車發生碰撞事故，嗣於台中巿警察局交通隊抵
    達上址處理該起行車事故時，乙○○因其汽車駕駛執照已於先前為警吊扣，為隱
    匿此項事實，竟向前去處理之警員丙○○謊稱其姓名為林銀官，並在「臺中巿警
    察局交通警察隊肇事現場圖」內，偽簽一枚「林銀官」名義之署押，足生損害於
    林銀官及臺中巿警察局對於行車交通事故管理之正確性。
二、案經甲○○告發由臺灣臺中地方法院檢察署檢察官偵查起訴。
    理  由
一、訊據被告乙○○矢口否認右開犯行，辯稱：其因洽商之關係南下台中，發生該起
    行車事故後，由於其駕駛執照前已被吊扣，本身未帶證件資料，為供聯繫處理之
    用，始以林銀官之名義處理，此事當時已向警員丙○○表明，並無偽造署押之犯
    意云云。惟查：(一)被告於該起行車事故中，確實有在丙○○警員製作之「臺中巿
    警察局交通警察隊肇事現場圖」內，簽署一枚「林銀官」名義之署押，此業據被
    告於本院審理時坦承在卷，並有該份「臺中巿警察局交通警察隊肇事現場圖」影
    本附卷可考；(二)又當初警員丙○○前往處理之過程，據其到庭結證稱係：當時並
    無「乙○○」此人，被告亦無向其表示未帶證件，欲以他人之證件供先行登記作
    為聯繫之用，及被告本人仍欲負責等事項，且其處理之程序均係要求肇事者在肇
    事現場圖內簽名等語。徵諸上開證據資料，足以斷定被告確有於右揭時地，在「
    臺中巿警察局交通警察隊肇事現場圖」內偽簽一枚「林銀官」名義之署押，足使
    林銀官須擔負法律上之責任，亦損及臺中巿警察局對於行車交通事故管理之正確
    性，其犯行足堪認定，所辯並無犯意之語，洵不足取。
二、核被告乙○○所為，係犯刑法第二百十七條第一項之偽造署押罪。爰審酌被告犯
    罪之動機、目的、手段、方法及犯後飾卸之態度等一切情節，量處如主文所示之
    刑，並諭知易科罰金之折算標準。至被告於右開肇事現場圖內所偽造之「林銀官
    」署押一枚，應依刑法第二百十九條之規定沒收。
據上論斷，應依刑事訴訟法第二百九十九條第一項前段，刑法第二百十七條第一項、
第二百十九條、第四十一條，罰金罰鍰提高標準條例第二條，判決如主文。
中      華      民      國八十九      年      一      月  三十一  日
                                        法  官  莊 深 淵
右正本證明與原本無異。
如不服本判決，應於送達後十日內向本院提出上訴狀（須附繕本），上訴於台灣高等
法院台中分院。
                                        書記官
中      華      民      國      八十九      年      一      月  三十一  日
附表：
    沒收物名稱        數量        出  處              備            註
偽造「林銀官」名義之  一枚  「臺中巿警察局交通    影本附於八十八年度偵字第
署押                          警察隊肇事現場圖」  四八五二號卷第五頁
附錄論罪科刑法條
刑法第二百十七條第一項：
  偽造印章、印文或署押，足以生損害於公眾或他人者，處三年以下有期徒刑。


司法院資訊處製作；財團法人民間司法改革基金會備份。
